【裁判字號】    99,審訴,2253
【裁判日期】    990805
【裁判案由】    毒品危害防制條例
【裁判全文】
臺灣高雄地方法院刑事判決            99年度審訴字第2253號
公  訴  人  臺灣高雄地方法院檢察署檢察官
被      告  甲○○
上列被告因毒品危害防制條例案件，經檢察官提起公訴（起訴案
號：99年度偵字第15903 號），被告就被訴事實為有罪之陳述，
本院依簡式審判程序審理，判決如下：
    主  文
甲○○犯如附表所示之罪，均累犯，各處如附表所示之刑。應
執行有期徒刑壹年月，扣案如附表編號3 所示之第一級毒品海
洛因壹包（含袋，檢驗後淨重零點零肆捌公克）沒收銷燬。
    事  實  及  理  由
一、犯罪事實：
    甲○○前因施用毒品案件，經本院以94年度毒聲字第196 號
    裁定送觀察、勒戒後，因認有繼續施用之傾向，再經本院以
    94年度毒聲字第587 號裁定令入戒治處所施以強制戒治，於
    民國94年10月21日停止處分出所而執行完畢，並由臺灣高雄
    地方法院檢察署檢察官以94年度戒毒偵字第583 號為不起訴
    處分確定。另曾因違反麻醉藥品管理條例、肅清煙毒條例、
    毒品危害防制條例及竊盜等案件，分別經臺灣高等法院高
    雄分院以85年度上訴字第1598號、臺灣屏東地方法院以85
    年度易字第1376號、本院以85年度訴字第3341號、臺灣
    高等法院高雄分院以86年度上訴字第1714號判處有期徒刑3
    年2 月、3 月、1 年2 月、5 月、3 年4 月、6 年確定，於
    92年7 月31日假釋出監並付保護管束，嗣經撤銷假釋，應執
    行殘刑6 年6 月24日，前開第至案件嗣經裁定減刑，並
    與第案件合併定應執行有期徒刑7 年11月確定，應執行殘
    刑2 年8 月9 日，於97年6 月13日縮短刑期執行完畢。詎仍
    不知悔改，於前開強制戒治執行完畢釋放後5 年內，復基於
    施用第一級毒品海洛因、第二級毒品甲基安非他命及持有第
    一級毒品海洛因之犯意，分別於附表所示之時地施用第一級
    毒品海洛因、第二級毒品甲基安非他命及持有第一級毒品海
    洛因（施用或持有毒品之時間、地點、方式、查獲過程及扣
    得物品均如附表所示）。
二、證據名稱：
    被告甲○○於本院審理時之自白，高雄市政府警察局保安警
    察大隊特勤中隊偵辦毒品危害防制條例嫌疑人尿液採證代碼
    對照表（L 專-99332）、高雄市立凱旋醫院99年4 月29日濫
    用藥物尿液檢驗報告、高雄市立凱旋醫院99年5 月3 日濫用
    藥物成品檢驗鑑定書各1 紙，高雄市政府警察局保安警察大
    隊特勤中隊扣押筆錄暨扣押物品目錄表1 份，扣案之第一級
    毒品海洛因1 包（含袋，檢驗後淨重0.048 公克），臺灣高
    等法院被告前案紀錄表。
三、核被告上開所為，分別係犯毒品危害防制條例第10條第1 、
    2 項施用第一級毒品罪、施用第二級毒品罪，及同條例第11
    條第1 項持有第一級毒品罪。起訴書雖未於所犯法條欄引用
    被告涉犯持有第一級毒品罪之條文，惟檢察官已於犯罪事實
    欄載明如附表編號3 所示被告持有第一級毒品海洛因為警查
    獲之事實，是該持有犯行亦在起訴範圍內，本院自得予以審
    理。被告就其持有所施用之第一、二級毒品部分，其持有之
    低度行為應被施用高度行為所吸收，不另論其該部分之持有
    第一、二級毒品罪。被告所犯上開3 罪，犯意各別，應予分
    論併罰。被告有如前開事實欄所載之犯罪科刑及執行紀錄，
    此有臺灣高等法院被告前案紀錄表1 份在卷可稽，其前受徒
    刑之執行完畢後，5 年以內故意再犯本件有期徒刑以上之3
    罪，均為累犯，應依刑法第47條第1 項之規定，各加重其刑
    。
四、爰審酌被告前經強制戒治執行完畢釋放後，未戒絕毒品，另
    再施用毒品，顯見其自制力不足，並參以被告犯後坦承施用
    毒品犯行，所犯係自傷行為，尚未害及他人，及被告持有第
    一級毒品之重量等一切情狀，分別量處如主文所示之刑，並
    定應執行刑。扣案如附表編號3 所示之白色顆粒粉末1 包，
    確係第一級毒品海洛因（含袋，檢驗後淨重0.048 公克），
    有高雄市立凱旋醫院99年5 月3 日濫用藥物成品檢驗鑑定書
    可考，屬查獲之毒品，且包裝袋亦與毒品難以析離，應視同
    毒品，爰依毒品危害條例第18條第1 項前段之規定，均宣告
    沒收銷燬。另送驗耗損部分，因已滅失，爰不宣告沒收銷燬
    之，附此敘明。
據上論斷，應依刑事訴訟法第273 條之1 第1 項、第299 條第1
項前段、第310 條之2 、第454 條第1 項，毒品危害防制條例第
10條第1 項、第2 項、第11條第1 項、第18條第1 項前段，刑法
第11條、第47條第1 項、第51條第5 款，判決如主文。
本案經檢察官乙○○到庭執行職務。
中    華    民    國    99    年    8     月    5     日
                  刑事第十庭  法  官  顏銀秋
以上正本證明與原本無異。
如不服本判決應於收受送達後10日內向本院提出上訴書狀，並應
敘述具體理由；如未敘述上訴理由者，應於上訴期間屆滿後20日
內向本院補提理由書（均須按他造當事人之人數附繕本）「切勿
逕送上級法院」。
中    華    民    國    99    年    8     月    5     日
                              書記官  林豐富
附錄論罪科刑法條
毒品危害防制條例第10條（施用毒品罪）
施用第一級毒品者，處6月以上5年以下有期徒刑。
施用第二級毒品者，處3 年以下有期徒刑。
毒品危害防制條例第11條第1項（持有第一級毒品罪）
持有第一級毒品者，處3 年以下有期徒刑、拘役或新臺幣5 萬元
以下罰金。
附表：
┌─┬─────┬────────┬────────────┬─────┬───────────┐
│編│施用或持有│施用或持有地點、│      查獲過程          │所犯之罪  │      所處之刑        │
│號│時間      │方式            │                        │          │                      │
├─┼─────┼────────┼────────────┼─────┼───────────┤
│1 │於99年4月6│在高雄市小港區山│嗣於99年4月9日18時30分許│施用第一級│累犯，處有期徒刑拾月。│
│  │日19時許  │路21號之住處，│，在高雄市○○區○○路與│毒品      │                      │
│  │          │以針筒注射之方式│河南路口，因其神情慌張、│          │                      │
│  │          │施用第一級毒品海│意圖閃避警方，為警盤查，│          │                      │
│  │          │洛因1 次。      │警方請其出示證件時，自其│          │                      │
│  │          │                │出示物品中，發現香菸盒內│          │                      │
│  │          │                │有其甫購入而持有之第一級│          │                      │
│  │          │                │毒品海洛因1 包（含袋，檢│          │                      │
│  │          │                │驗後淨重0.048 公克）並查│          │                      │
│  │          │                │扣之，另經其同意採尿送驗│          │                      │
│  │          │                │，結果呈嗎啡、可待因、安│          │                      │
│  │          │                │非他命及甲基安非他命陽性│          │                      │
│  │          │                │反應。                  │          │                      │
├─┼─────┼────────┼────────────┼─────┼───────────┤
│2 │於99年4月9│在高雄市小港區山│       同上。           │施用第二級│累犯，處有期徒刑伍月，│
│  │日19時5 分│路21號之住處，│                        │毒品      │                      │
│  │為警採尿回│以燒烤方式施用第│                        │          │                      │
│  │溯96小時內│二級毒品甲基安非│                        │          │                      │
│  │之某時許（│他命1 次。      │                        │          │                      │
│  │不含公權力│                │                        │          │                      │
│  │拘束時間）│                │                        │          │                      │
├─┼─────┼────────┼────────────┼─────┼───────────┤
│3 │99年4月9日│在高雄市苓雅區河│嗣於99年4月9日18時30分許│持有第一級│累犯，處有期徒刑月。│
│  │18時許    │南路與同慶街口，│，在高雄市○○區○○路與│毒品      │扣案之第一級毒品海洛因│
│  │          │以新臺幣 500元之│河南路口，因其神情慌張、│          │壹包（含袋，檢驗後淨重│
│  │          │代價，向年籍不詳│意圖閃避警方，為警盤查，│          │零點零肆捌公克）沒收銷│
│  │          │綽號「阿寶」之成│警方請其出示證件時，自其│          │燬。                  │
│  │          │年男子購買第一級│出示物品中，發現香菸盒內│          │                      │
│  │          │毒品海洛因1 包（│有其甫購入而持有之第一級│          │                      │
│  │          │含袋，檢驗後淨重│毒品海洛因1 包（含袋，檢│          │                      │
│  │          │0.048 公克）而持│驗後淨重0.048 公克）並查│          │                      │
│  │          │有之。          │扣之。                  │          │                      │
└─┴─────┴────────┴────────────┴─────┴───────────┘

司法院資訊處製作；財團法人民間司法改革基金會備份。
